臺灣高等法院臺中分院刑事裁定　
110年度聲字第2511號

聲  請  人  臺灣高等檢察署臺中檢察分署檢察官     
受  刑  人  葉靖瀅


上列聲請人因受刑人數罪併罰有二裁判以上，聲請定其應執行之
刑（聲請案號：110年度執聲字第1179號），本院裁定如下：
    主  文
葉靖瀅因犯如附表所示各罪所處之刑，有期徒刑部分應執行有期
徒刑玖月。
    理  由
一、聲請意旨略以：受刑人葉靖瀅因誣告等案件，先後經法院判
    決確定如附表所示。惟數罪中有刑法第50條第1項但書所列
    情形，業經受刑人請求，應依刑法第50條第2項、第53條、
    第51條第5款，定應執行之刑，爰依刑事訴訟法第477條第1
    項之規定聲請裁定等語。
二、按數罪併罰，有2裁判以上者，依刑法第51條規定，定其應
    執行之刑。宣告多數有期徒刑者，於各刑中之最長期以上，
    各刑合併之刑期以下，定其刑期；但不得逾30年，刑法第53
    條、第51條第5款分別定有明文。又按裁判確定前犯數罪者
    ，併合處罰之；但有下列情形者，不在此限，得易科罰金
    之罪與不得易科罰金之罪，得易科罰金之罪與不得易服社
    會勞動之罪，得易服社會勞動之罪與不得易科罰金之罪。
    得易服社會勞動之罪與不得易服社會勞動之罪；前項但書情
    形，受刑人請求檢察官聲請定應執行刑者，依第51條規定定
    之，刑法第50條亦定有明文。再按數罪併罰之定應執行之刑
    ，係出於刑罰經濟與責罰相當之考量，並非予以犯罪行為人
    或受刑人不當之利益，為一種特別的量刑過程，相較於刑法
    第57條所定科刑時應審酌之事項係對一般犯罪行為之裁量，
    惟定應執行刑之宣告，乃對犯罪行為人本身及所犯各罪之總
    檢視，除應考量行為人所犯數罪反應出之人格特性，並應權
    衡審酌行為人之責任與整體刑法目的及相關刑事政策，在量
    刑權之法律拘束性原則下，依刑法第51條第5款之規定，採
    限制加重原則，以宣告各刑中之最長期為下限，各刑合併之
    刑期為上限，但最長不得逾有期徒刑30年，資為量刑自由裁
    量權之外部性界限，並應受法秩序理念規範之比例原則、平
    等原則、責罰相當原則、重複評價禁止原則等自由裁量權之
    內部抽象價值要求界限之支配，以使輕重得宜，罰當其責，
    俾符合法律授與裁量權之目的，以區別數罪併罰與單純數罪
    之不同，兼顧刑罰衡平原則（最高法院100年度台抗字第440
    號刑事裁定意旨參照）。
三、經查：
　㈠受刑人因犯如附表所示之罪，分別經本院判處如附表所示之
    刑，均經確定在案，有上開判決及臺灣高等法院被告前案紀
    錄表等附卷可稽。惟其中受刑人犯附表編號1所示為「得」
    易科罰金及「得」易服社會勞動之罪及附表編號2所示為「
    不得」易科罰金及「得」易服社會勞動之罪，依刑法第50條
    第1項但書之規定固不得併合處罰。然查本件聲請人之聲請
    既係應受刑人之請求而提出，有臺灣臺中地方檢察署刑法第
    50條第1項但書案件是否請求定應執行刑調查表1份附卷可稽
    （見本院卷第9頁），合於刑法第50條第2項之規定。茲聲請
    人以本院為上開案件犯罪事實最後判決之法院，聲請定其應
    執行之刑，經本院審核認聲請人之聲請為正當，應予准許。
　㈡又定應執行刑，不僅攸關國家刑罰權之行使，於受刑人之權
    益亦有重大影響，除顯無必要或有急迫情形外，法院於裁定
    前，允宜予受刑人以言詞、書面或其他適當方式陳述意見之
    機會，程序保障更加周全（最高法院110年度台抗大字第489
    號大法庭裁定意旨參照）。是本院就檢察官聲請事項已以書
    面通知受刑人而給予陳述意見之機會，經受刑人陳報其已在
    服社會勞動中，懇請合併執行刑期，並於本院陳述意見調查
    表回覆表示「無意見」，有受刑人陳報狀及本院陳述意見調
    查表在卷可稽（見本院卷第80至83頁）。
　㈢綜上，爰審酌臺灣高等檢察署臺中分署檢察官及受刑人之意
    見，暨受刑人所犯如附表所示各罪之犯罪類型、行為態樣、
    手段、動機與責任非難度等一切情狀，及前揭所述之比例原
    則、責罰相當原則等自由裁量權之內部性界限等情為整體評
    價，定其應執行之刑如主文所示。
四、據上論斷，爰依刑事訴訟法第477條第1項，刑法第50條第2
    項、第53條、第51條第5款，裁定如主文。
中　　華　　民　　國  　110　 年 　 10  　月　　28  　日
            刑事第七庭  審判長法  官  梁  堯  銘
                              法  官  羅  國  鴻
                              法  官  張  智  雄
以上正本證明與原本無異。
如不服本裁定，應於收受送達後五日內向本院提出抗告書狀（須
附繕本）。因疫情而遲誤不變期間，得向法院聲請回復原狀。 
                              書記官  陳  玫  伶 
　　　　　　　　　　　　　　　
中　　華　　民　　國　　110 　年　　10　　月　　28　　日
附表：受刑人葉靖瀅定應執行刑案件一覽表【民國／新臺幣】     編    號  1 2 （以下空白） 罪    名  傷害 誣告  宣告刑  有期徒刑6月 有期徒刑4月  犯罪日期  106年2月間某日起至108年3月間 107.03.23～107.08.02  偵查（自訴）機關年度案號  臺中地檢108年度偵字第18870等號 臺中地檢108年度偵字第18870等號  最後事實審 法 院 臺中高分院 臺中高分院   案 號 109年度上訴字第2305號 109年度上訴字第2305號   判決日期 109.12.23 109.12.23  確定判決 法 院 臺中高分院 最高法院   案 號 109年度上訴字第2305號 110年度台上字第4244號   判決確定日期 109.12.23 110.08.04  得否為易科罰金、易服社會勞動之案件  得易科 得社勞 不得易科 得社勞  備    註  臺中地檢110年度執字第2907號（執行社會勞動中） 臺中地檢110年度執字第10560號